【裁判字號】    95,訴緝,27
【裁判日期】    950907
【裁判案由】    違反毒品危害防制條例
【裁判全文】
臺灣屏東地方法院刑事判決              95年度訴緝字第27號
公  訴  人  臺灣屏東地方法院檢察署檢察官
被      告  甲○○
上列被告因違反毒品危害防制條例案件，經檢察官提起公訴（94
年度毒偵字第2523號、第2549號），茲因被告就被訴事實為有罪
之陳述，經告知簡式審判程序意旨，並聽取公訴人及被告之意見
後，本院合議庭裁定由受命法官獨任依簡式審判程序審理，判決
如下：
    主  文
甲○○連續施用第一級毒品，累犯，處有期徒刑壹年肆月。扣案
沾黏海洛因成分之塑膠吸管藥鏟壹支、夾鏈袋壹個、破損夾鏈袋
個均沒收銷燬之。
    事  實
一、甲○○曾因違反麻醉藥品管理條例、肅清煙毒條例、麻醉藥
    品管理條例3 案，依序經臺灣高等法院高雄分院82年度上訴
    字第1766號（原審本院81年度訴字第799 號）、本院81年度
    訴字第739 號、81年度訴字第404 號，分別判處有期徒刑6
    年，褫奪公權3 年、有期徒刑3 年、有期徒刑6 月確定，復
    經臺灣高等法院高雄分院以83年度聲字第339 號裁定應執行
    有期徒刑9 年，褫奪公權3 年，於民國82年4 月16日入監執
    行，86年12月11日因縮刑假釋出監，依指揮書應至90年11月
    18日期滿，嗣經撤銷緩刑宣告，90年10月16日入監執行殘刑
    3 年8 月17日，於94年3 月29日因期滿出監而執行完畢。
二、又甲○○前因施用毒品而違反毒品危害防制條例，經依本院
    裁定，於90年4 月13日送執行觀察、勒戒，因有繼續施用傾
    向，再經依本院裁定，於90年5 月25日轉執行強制戒治，90
    年10月16日因無繼續施用傾向停止戒治出所（轉執行另案徒
    刑），91年5 月12日因期滿未經撤銷停止戒治而執行完畢，
    竟不知悔改，5 年內復基於施用第一級毒品海洛因之概括犯
    意，自94年6 月間某日起，至94年9 月27日晚間某時許止，
    連續在其位於屏東縣里港鄉茄苳村南堤14號住處內，以針筒
    （查獲前已經丟棄而滅失）注射之方式，施用第一級毒品海
    洛因多次，嗣先於94年7 月5 日上午9 時25分許，在高雄縣
    美濃鎮○○路○段高雄農場前為警查獲；繼於94年9 月29日
    晚間10時許，為警持本院核發之搜索票在其上開住處查獲，
    扣得塑膠吸管藥鏟1 支、殘渣夾鏈袋4 個（其中3 個已破損
    ）。其先後查獲經採尿送驗結果，均呈可待因及嗎啡，即海
    洛因經人體水解代謝產物陽性反應。
三、案經高雄縣警察局旗山分局報告臺灣高雄地方院檢察署檢察
    官呈請臺灣高等法院高雄分院檢察署令轉，及屏東縣警察局
    里港分局報告臺灣屏東地方法院檢察署檢察官偵查起訴。
    理  由
一、前揭連續施用第一級毒品海洛因之犯罪事實，業據被告甲○
    ○於本院審理時自承不諱，並有扣案塑膠吸管藥鏟1 支、殘
    渣夾鏈袋，完好者1 個、已破損者3 個在卷，經本院囑託高
    雄醫學大學附設中和紀念醫院以氣相層析質譜儀法（GC／MS
    ）鑑驗結果，均呈海洛因陽性反應，有該院95年1 月10日編
    號第9501－59、60、61、62、63號鑑驗報告附卷可稽。又其
    前開2 次為警查獲經採尿送臺灣檢驗科技股份有限公司以氣
    相層析質譜儀法（GC／MS）鑑驗結果，亦均呈可待因及嗎啡
    ，即海洛因經人體水解代謝產物陽性反應，有該公司94年7
    月22日，編號KＺ000000000000號、94年10月21日，編號KH20
    05A0000000號濫用藥物尿液檢驗報告存卷可查，與上開報告
    均為鑑定機關本於專業知識暨以精密儀器測試後所得之結論
    ，自可憑信。被告甲○○自白施用海洛因，堪信與事實相符
    。
二、被告甲○○前因施用毒品而違反毒品危害防制條例，經依本
    院裁定，於90年4 月13日送執行觀察、勒戒，因有繼續施用
    傾向，再經依本院裁定，於90年5 月25日轉執行強制戒治，
    90年10月16日因無繼續施用傾向停止戒治出所（轉執行另案
    徒刑），91年5 月12日因期滿未經撤銷停止戒治而執行完畢
    ，有臺灣高等法院被告前案紀錄表、臺灣屏東地方法院檢察
    署刑案資料查註紀錄表、全國施用毒品案件紀錄表、受觀察
    勒戒人毒品及前科紀錄簡列表各1 份在卷可按，其強制戒治
    期滿後，5 年內再犯本件施用第一級毒品海洛因之犯罪事證
    已臻明確，應依法論科。
三、按海洛因為毒品危害防制條例第2 條第2 項第1 款規定之第
    一級毒品，除法律另有規定者外，不得持有、施用。核被告
    甲○○所為，係犯毒品危害防制條例第10條第1 項之施用第
    一級毒品罪。其因施用而持有海洛因之低度行為，應為施用
    之高度行為所吸收，不另論罪。其先後多次施用第一級毒品
    之行為，時間緊接，手法相同，並觸犯構成要件相同之罪，
    顯係基於概括犯意反覆為之，有連續犯之關係，雖94年2 月
    2 日修正公布之刑法於被告前開犯行後，已自95年7 月1 日
    施行，修正後刑法刪除第56條關於連續犯之規定，固非犯罪
    構成要件變更，但影響行為人刑罰法律效果，自屬法律變更
    ，比較被告行為時即修正前刑法之規定，其多次犯行應論以
    1 罪而加重其刑至2 分之1 ；若適用修正後刪除連續犯規定
    之結果，所犯多次犯行應分別論以數罪，是修正後規定並未
    較有利於被告，依刑法第2 條第1 項規定，應適用行為時之
    法律即修正前刑法第56條連續犯之規定，論以連續施用第一
    級毒品1 罪，並加重其刑。又被告甲○○曾因違反麻醉藥品
    管理條例、肅清煙毒條例、麻醉藥品管理條例3 案，依序經
    臺灣高等法院高雄分院82年度上訴字第1766號（原審本院81
    年度訴字第799 號）、本院81年度訴字第739 號、81年度訴
    字第404 號，分別判處有期徒刑6 年，褫奪公權3 年、有期
    徒刑3 年、有期徒刑6 月確定，復經臺灣高等法院高雄分院
    以83年度聲字第339 號裁定應執行有期徒刑9 年，褫奪公權
    3 年，於82年4 月16日入監執行，86年12月11日因縮刑假釋
    出監，依指揮書應至90年11月18日期滿，嗣經撤銷緩刑宣告
    ，90年10月16日入監執行殘刑3 年8 月17日，於94年3 月29
    日因期滿出監而執行完畢，有臺灣高等法院被告前案紀錄表
    及臺灣屏東地方法院檢察署刑案資料查註紀錄表各1 份在卷
    可按，茲於5 年以內再故意犯本件有期徒刑以上之罪，不論
    依94年2 月2 日修正公布前刑法第47條，或修正後，並於95
    年7 月1 日即被告前揭行為後施行之刑法第47條第1 項規定
    ，均構成累犯，對被告而言並無有利或不利之情形，不生新
    舊法比較之問題，應逕依修正前之刑法第47條，論以累犯，
    並加重其刑。其有2 種刑之加重事由，遞加重之。
四、爰審酌被告甲○○之年齡、品行、智識程度、犯罪手段、對
    於法益侵害之程度，其為48年8 月26日出生、受有國小畢業
    教育程度、業工之人，有年籍等資料在卷可參，為本件犯罪
    時年46歲，前有多次犯罪經法院判刑確定之紀錄，除前開構
    成施用毒品訴追條件及累犯之要件部分，不再重覆評價者外
    ，其於73年間即因犯偽造文書罪，經臺灣臺北地方法院以73
    年度易字第4976號判處有期徒刑4 月確定，於73年10月15日
    易科罰金執行完畢；74年間又因違反槍砲彈藥刀械管制條例
    ，經本院以74年度易字第248 號判處拘役50日確定，於74年
    8 月5 日易科罰金執行完畢，有臺灣高等法院被告前案紀錄
    表及臺灣屏東地方法院檢察署刑案資料查註紀錄表各1 份在
    卷可按，素行欠佳，並考量其本件施用毒品之期間雖僅為期
    約3 月，惟兩次驗尿結果，可待因、嗎啡含量各高達3,800n
    g/ml、39,940ng/ml 及1,720ng/ml、9,910ng/ml，超出閾值
    300ng/ml之標準達數十倍，甚至逾百倍之多，足見其施用份
    量之大，顯係慣於施用毒品成習，且法治觀念薄弱，對於社
    會秩序及其個人身心健康之影響非輕，及其犯罪經查獲後，
    尚能坦認犯行，態度尚可等一切情狀，量處如主文所示之刑
    ，以資儆懲。
五、未扣案而供本件施用海洛因犯罪使用之注射針筒，據被告甲
    ○○供稱已於前開經查獲前丟棄，復無證據可認為尚存在，
    爰不另為沒收之諭知。又扣案塑膠吸管藥鏟1 支、殘渣夾鏈
    袋完好者1 個、已破損者3 個，因被告甲○○持以供施用毒
    品犯罪使用，而為海洛因粉末所沾黏而析離不易，均應依毒
    品危害防制條例第18條第1 項前段規定沒收銷燬之。
據上論斷，應依刑事訴訟法第273 條之1 第1 項、第299 條第1
項前段，毒品危害防制條例第10條第1 項、第18條第1 項前段，
刑法第2 條第1 項前段、第11條、94年2 月2 日修正公布前刑法
第56條、第47條，判決如主文。
本案經檢察官鍾仁松到庭執行職務
中    華    民    國    95    年    9     月    7     日
                  刑事第二庭      法  官  陳松檀
以上正本證明與原本無異。
如不服本判決應於收受本判決送達後10日內向本院提出上訴書狀
，其未敘述上訴理由者，並得於提起上訴後10日內向本院補提理
由書狀（均須按他造當事人之人數附繕本）「切勿逕送上級法院
」
中    華    民    國    95    年    9     月    7     日
                                  書記官  林祥玉
附錄本件判決引用之法條：
毒品危害防制條例第10條
施用第一級毒品者，處6 月以上5 年以下有期徒刑。


司法院資訊處製作；財團法人民間司法改革基金會備份。
